【裁判字號】    97,上訴,3245
【裁判日期】    971217
【裁判案由】    違反槍砲彈藥刀械管制條例
【裁判全文】
臺灣高等法院刑事判決                97年度上訴字第3245號
    上  訴  人
    即  被  告  甲○○
    選任辯護人  林光彥  律師
上列上訴人因違反槍砲彈藥刀械管制條例案件，不服臺灣宜蘭地
方法院97年度訴字第7號，中華民國97年6月11日第一審判決（起
訴案號：臺灣宜蘭地方法院檢察署96年度偵字第3417號），提起
上訴，判決如下：
    主      文
上訴駁回。
    犯罪事實及理由
壹、本院審理結果，認第一審以上訴人即被告甲○○觸犯想像競
    合兩罪，從重論以槍砲彈藥刀械管制條例第8條第4項未經許
    可持有可發射子彈具殺傷力改造槍枝罪，累犯，判處有期徒
    刑4年，併科罰金新臺幣5萬元，並諭知罰金易服勞役折算標
    準，以新臺幣1仟元折算壹日；扣案改造手槍1把（槍枝管制
    編號0000000000號）沒收，認事用法及量刑均無不當，應予
    維持，並引用附件第一審判決書記載的犯罪事實、證據及理
    由。
貳、被告上訴意旨略以：
一、搜索票記載的搜索範圍為被告宜蘭縣員山鄉○○○路住處及
    被告身體；被告出門後途中曾於證人戊○○宜蘭縣員山鄉○○路○段住處路邊停車，與證人聊天約5、6分鐘，有通聯紀
    錄可證。警方捨此機會不為搜索，竟埋伏在與被告住處相隔
    甚遠的宜蘭市○○路11巷5號前，強迫被告開啟機車置物箱
    而搜得槍彈，顯然違法搜索。
二、被告機車置物箱內搜得的槍枝，並無被告的指紋。機車於案
    發前一晚，曾經證人乙○○借用；查獲當日上午8時30分許
    ，檢舉人丁○○曾以0000000000門號電話，撥打被告000000
    0000號電話，邀約被告前往乙○○住處，故意不讓被告發現
    機車置物箱內已被藏放扣案槍彈。扣案槍彈應是檢舉人丁○○設局陷害等語。
參、就上訴意旨補充判決理由如下：
一、搜索固採令狀主義，應用搜索票；但搜索處分具有急迫性、
    突襲性的本質，檢察官、檢察事務官、司法警察（官）難免
    發生不及聲請搜索票的急迫情形。因此刑事訴訟法第130 條
    規定附帶搜索、第131條規定緊急搜索、第131條之1規定同
    意搜索，以被告或犯罪嫌疑人的身體、隨身攜帶的物件、所
    使用的交通工具及其立即可觸及的處所為限，無搜索票而得
    例外搜索。
    本案搜索票記載的搜索範圍固為被告宜蘭縣員山鄉○○○路
    住處及被告身體；但警方前往被告家中執行搜索時，發覺被
    告正出門離開，故尾隨至宜蘭市○○路11巷5號前，攔停被
    告所駕機車，經被告同意後搜得扣案槍彈等情，已經證人即
    員警丙○○明確結證（本院97年11月26日審理筆錄4-6）。
    依當時情形，被告騎乘、控制的機車，仍屬於被告所使用的
    交通工具等立即可觸及的範圍。依前述說明，並非違法搜索
    ；況且搜索票已經被告同意搜索並簽名（聲搜243卷4）。
    審酌被告有多次前案，其中並有意圖供自己犯罪之用，未經
    許可製造可發射子彈具有殺傷力之槍砲，經判處罪刑確定的
    紀錄，有本院被告前案紀錄表可憑。對於刑事偵審程序以及
    犯罪嫌疑人或被告的權利主張，被告應知之甚稔。
    於警方偵查之初，且表明無需律師陪同在場（警卷1反）。
    甚且直到原審審判期日前，均僅一再辯稱是受人栽贓等語，
    始終未就搜索過程抗辯。顯見被告是隨著審理過程的進展而
    思及以之為訴訟攻防技巧。參酌員警徵求同意搜索的地點位
    於視線良好、人車往來的公眾道路，有現場照片可憑（警卷
    12）。被告自主意志同意搜索，臨訟編造的如上辯解，不能
    採信。
二、被告辯稱出門後曾經中途於證人戊○○員山鄉住處停車，之
    後才於宜蘭市經警埋伏查獲等語；但被告於出門後曾否騎車
    前往他處所，除與犯罪構成要件無關之外，證人戊○○經於
    本院審理結證，被告所辯並未能獲得證實。
    雖然當日下午15時27分許，被告的手機於證人戊○○員山鄉
    住處附近確有通聯記錄；但距離被告於當日16時許經警攔停
    搜得扣案槍彈，期間相隔逾半小時之久，而證人即尾隨被告
    出門，查獲本案的員警丙○○於本院結證：「於前往被告家
    中搜索時，發覺被告已出門離開，始尾隨被告，經過『約5
    、6分鐘』在宜蘭市○○路11巷5號前，將被告機車攔停。」
    等語，前述於被告獲案前30分鐘許的通聯紀錄，自不足為被
    告有利的認定。
三、0000000000號行動電話，經本院函系統業者即遠傳電信股份
    有限公司，查詢該門號的申請人基本資料。獲函覆：「該號
    碼為遠傳電信公司系統門號，為公司內部使用，並無個人申
    請持有。」有遠傳電信公司97年10月27日傳真函暨本院公務
    電話紀錄可憑。
    被告辯稱：被查獲當日上午8時30分許，檢舉人丁○○即以
    0000000000門號電話，撥打被告所持0000000000號電話，邀
    約被告前乙○○住處等語，顯然不可採信。
    檢舉人丁○○（已死亡，偵59）是之前於「被告住處」看見
    被告持有槍彈，而於96年8月22日向警方檢舉。警方於接獲
    丁○○檢舉後，展開相關偵查動作，直到同年月27日才向原
    審法院聲請搜索票，於同日下午前往被告住處執行搜索，偶
    遇被告騎乘機車外出等情，有搜索票聲請書暨勘察報告、證
    人丁○○檢舉筆錄、指證照片、搜索扣押筆錄及證人即員警
    丙○○證述（原審92）可憑。
    證人丙○○且明確證稱：「檢舉人丁○○檢舉後，警方即自
    行發動偵查。檢舉人不知警方向法院聲請搜索一事，也不知
    警方將於96年8月27日執行搜索。」等語（原審93）
    可證員警於被告所駕機車置物箱內扣得本案槍彈純屬意料之
    外。被告抗辯是檢舉人佈局陷害等語，不可採信。
四、指紋固為犯罪跡證之一，但並非認定犯罪事實必備的跡證；
    實行犯行者也未必留有指紋。被告以無指紋即無犯罪的辯解
    ，不足採信。
五、被告其餘辯解，均經原判決詳細論駁。於本院審理並無更積
    極有利於被告的證據可供調查、審理。被告甲○○提起上訴
    ，否認犯行，無理由，應予駁回。
肆、適用法律
    刑事訴訟法第373條、第368條、第364條。
中    華    民    國    97    年    12    月    17    日
                  刑事第六庭  審判長法  官  林堭儀
                                    法  官  吳淑惠
                                    法  官  郭豫珍
以上正本證明與原本無異。
如不服本判決，應於收受送達後10日內向本院提出上訴書狀，其
未敘述上訴之理由者並得於提起上訴後10日內向本院補提理由書
（均須按他造當事人之人數附繕本）「切勿逕送上級法院」。
                                    書記官  胡勤義
中    華    民    國    97    年    12    月    19    日
附錄：本案論罪科刑法條全文
槍砲彈藥刀械管制條例第8條第4項
未經許可，持有、寄藏或意圖販賣而陳列第 1 項所列槍枝者，處
 3年以上10年以下有期徒刑，併科新臺幣700萬元以下罰金。
槍砲彈藥刀械管制條例第12條第4項
未經許可，持有、寄藏或意圖販賣而陳列子彈者，處 5 年以下有
期徒刑，併科新台幣 300 萬元以下罰金。


司法院資訊處製作；財團法人民間司法改革基金會備份。
